【裁判字號】    96,重訴,59
【裁判日期】    980424
【裁判案由】    返還不當得利等
【裁判全文】
臺灣宜蘭地方法院民事判決              96年度重訴字第59號
原      告  丙○○
            乙○○
            甲○○
共      同
訴訟代理人  林健智律師
被      告  丁○○
訴訟代理人  林世超律師
被      告  戊○○
當事人間返還不當得利等事件，本院於民國98年4月9日言詞辯論
終結，判決如下：
    主  文
被告丁○○應給付原告新台幣陸佰玖拾柒萬零柒佰壹拾元，及自
民國八十七年二月二十三日起至清償日止，按年息百分之五計算
之利息。
原告其餘之訴駁回。
訴訟費用由被告丁○○負擔十分之七，餘由原告負擔。
本判決第一項於原告以新台幣貳佰拾貳萬仟元供擔保後，得
假執行。但被告丁○○如以新台幣陸佰玖拾柒萬零柒佰壹拾元為
原告供擔保，得免為假執行。
原告其餘假執行之聲請駁回。
    事實及理由
壹、程序方面：
    被告戊○○經合法通知，未於最後言詞辯論期日到場，核無
    民事訴訟法第386條所列各款情形，爰依原告之聲請，由其
    一造辯論而為判決。
貳、實體方面：
一、原告主張：坐落宜蘭縣宜蘭市○○段617、617之1、617之2
    、617之3地號土地（下稱系爭土地），原為原告丙○○、朱
    旃穎（原名朱宜真）、甲○○與訴外人朱阿根共有。民國86
    年1月26日，原告與被告丁○○簽訂合建契約（下稱系爭合
    建契約），約定由原告提供上開4筆土地應有部分各3分之2
    ，並負責歸買朱阿根之應有部分，供被告丁○○興建房屋，
    依契約附件(一)之合建契約規則及程序時間表，原告應於86年
    3月23日將上開土地所有權應有部分移轉登記與被告丁○○
    指定之人即被告戊○○及訴外人楊榮生（已死亡），於同年
    5月12日完成在同段616地號土地上之6米道路設施；於同年
    月13日向宜蘭縣政府提出建築線指示之申請。另被告丁○○
    應於同年3月23日前辦妥土地抵押權設定登記，向銀行貸款
    新台幣（下同）700萬元，以清償原告積欠訴外人林美智200
    萬元借款之本金、利息，集資以向系爭土地共有人朱阿根買
    受其應有部分3分之1；於同年5月15日將該土地設定地上權
    登記與原告指定之周輝。詎被告丁○○於86年5月19日取得
    土地所有權後，拒絕依約將該土地設定抵押權向銀行貸款
    700萬元及提出200萬元之義務協助款，亦未辦理地上權設定
    登記與原告指定之周輝，反而指摘原告未依約完成6米道路
    之設施、建築線指示之申請及解決與朱阿根、訴外人朱耀南
    間之糾紛，造成合建土地遭法院查封，致其無法在限期內取
    得購地款云云。嗣迭經原告以存證信函催告其履約，但均遭
    被告丁○○任置不理。原告迫不得已，於同年10月17日以宜
    蘭八支郵局第123號存證信函通知被告丁○○，自該日起解
    除合建契約及沒收定金300萬元，並限期於文到10日內將已
    移轉登記在被告戊○○及楊榮生名下之系爭土地應有部分，
    移轉返還與原告，仍遭置之不理。致原告因未能清償對林美
    智之200萬元債務，林美智乃聲請本院拍賣系爭合建土地，
    經本院以86年度執字第1742號受理，並於87年2月23日由朱
    耀南、訴外人朱慶昇以1200萬元拍定，扣除執行費、債權原
    本、利息後之餘額9,970,710元，則由被告戊○○領回，嗣
    經原告再三催討，均遭拒絕，爰依民法第259條第6款及第
    179條規定，請求被告丁○○、戊○○返還997萬710元及自
    其受領之日即87年2月23日起至清償日止按法定利率年息百
    分之5計算之利息，被告丁○○或被告戊○○之任一方為給
    付後，他方於其給付金額之範圍內，免給付義務，暨願供擔
    保，請准為假執行之宣告。
二、被告丁○○則以：
（一）原告於86年10月17日解除契約不合法：
    (1)原告與被告丁○○簽訂合建契約前，實早與朱耀南、朱阿
      根於85年1月15日立有和解契約，原告同意將同段617地號
      土地中之150.5坪移轉登記與朱耀南名下，卻仍與被告丁○○簽訂系爭合建契約，其後原告未履行與朱耀南間之和
      解內容，又對原告隱藏上開事實，衍生糾紛，造成朱耀南
      等人控告被告戊○○等人詐欺等刑事告訴。依系爭合建契
      約第7條第1項約定：「甲方應保證本件土地不得出賣與他
      人或與他人合建及有損乙方之一切損失。」，原告顯然已
      違反前開約定及誠信原則在先。
    (2)原告將系爭土地移轉登記與被告丁○○所指定之被告戊○○、楊榮生時，並未依土地法第34條之1第4項規定，通知
      共有人朱阿根優先承買，致遭朱阿根主張優先承買權而向
      法院假處分，被告丁○○循序進行送件辦理抵押權設定登
      記，卻於送件後發現前情而無從辦理設定抵押及貸款手續
      ，連帶亦無法辦理地上權登記與原告指定之人，被告丁○○未完成設定抵押、貸款及地上權登記，實不可歸責於被
      告丁○○。
    (3)依系爭合建契約第3條約定，原告應於3個月內辦妥建築線
      指示，如未能在期限內辦妥視同違約，原告並未依約辦理
      ；且依第4條約定，原告在申請建築線指示前應先將同段
      616地號土地改為6米道，然上開土地已遭債權人即訴外人
      張伯樂強制執行拍賣，原告亦已無法履行契約，顯見原告
      係違約在先。系爭合建契約雖立有合建契約規則及其程序
      時間表為附件，惟時間表所列程序之進行究應先後進行或
      同時進行，及進行條件為何，仍應依契約內容之約定，非
      必依時間表所列程序依序進行才可，而兩造合建契約第3
      條亦約定，原告應在3個月內辦妥建築線指示，原告指稱
      及本院86年度重訴字第48號判決理由稱：「需丁○○辦理
      地上權設定（第5項）給丙○○指定之周輝後，才能依程
      序表之規定辦理第五項以後之逐項規定事項（包括指定建
      築線）。」，即與系爭合建契約內容不符，且未詳細審酌
      合建契約內容之約定與實際履行之日期，及原告違約在先
      之諸多事項，且上開確定判決理由，對本件而言，因非判
      決主文之訴訟標的，並無既判力可言，對本件自無拘束力
      可言。況且，系爭土地雖遭查封，但辦理建築線指示，與
      既成道路施工之工作，並不會因合建土地被查封而無法進
      行，更何況上開兩件工作，履行期間均在工地遭查封（86
      年6月27日）之前，且既成巷道施工之土地並非合建土地
      ，而係毗鄰合建土地（即原告所有同段616地號），依系
      爭合建契約約定，原告應於合建契約簽訂後3個月內辦妥
      ，原告不但未依約履行，亦遲延履行。
    (4)兩造於86年1月26日簽訂合建契約後，遲至86年5月19日始
      辦理移轉登記與被告戊○○、楊榮生名下，之所以延宕，
      係因原告要求依自用住宅優惠稅率辦理減免土增稅所致，
      而依系爭合建契約第2條前段規定，原告將土地過戶給被
      告戊○○等後，被告丁○○才應為原告設定地上權，因之
      被告丁○○根本不可能於86年3月23日前為原告辦妥地上
      權登記。
（二）原告主張其業於86年10月17日通知被告丁○○解除契約，
      並稱於86年10月18日催促被告丁○○將系爭合建土地所有
      權返還原告，而系爭土地係於87年2月23日以1200萬元由
      朱慶昇、朱耀南2人得標買受，並於87年5月12日由本院發
      函通知被告戊○○、楊榮生取回拍賣剩餘款997萬710元，
      復由被告戊○○及楊榮生領回等情。則原告於86年10月17
      日通知解除契約時，系爭土地雖經查封，惟並未由第三人
      拍賣取得，而係於87年2月23日才拍賣確定，換言之，民
      法第259條第6款所規定應償還其價額，係指就契約解除當
      時有上開情事發生者而言，其因解除而發生新義務，係於
      解除效力發生時確定，因之在契約解除效力發生後，才有
      不可能返還之情事，即不可再援解除契約回復原狀之規定
      ，請求償還其價額。
（三）按不真正連帶債務既係本於個別之發生原因，對債權人各
      負全部給付之義務。惟被告丁○○、戊○○有何依據應對
      原告負全部給付之義務。且楊榮生生前受領一半金額、戊○○亦受領一半金額，則另一半既非被告戊○○或楊榮生
      或被告丁○○所領取，又何來對原告各負全部給付義務。
      關於楊榮生部分，應向其繼承人請求才是，否則即與不當
      得利係以受領人所受利益為限之要求不符，因之本件不符
      合不真正連帶債務之要件。
（四）退步言，縱認原告解除系爭合建契約合法及符合不當得利
      要件，及縱認被告丁○○應返還楊榮生受領450萬元部分
      之不當得利，惟被告丁○○應得就下列已支付之金額主張
      抵銷：
    (1)依系爭合建契約第1條約定，系爭土地之土地增值稅，係
      由被告丁○○代墊，並由原告負擔。故被告丁○○業已代
      墊土地增值稅合計為651,729元，被告丁○○應得主張抵
      銷。
    (2)原告與被告丁○○曾於83年11月7日就系爭土地中同段617
      地號土地簽訂買賣契約書，嗣因原告違約，經被告丁○○
      提起返還定金事件之訴訟，經高等法院85年度上字第480
      號判決原告應給付被告丁○○408萬元之本息（包括返還
      定金300萬元及違約金108萬元），其後雙方和解，被告丁○○撤銷查封，並於86年1月26日與原告簽訂系爭合建契
      約，並於合建契約第3條註明：「配合貸款額出來時，先
      扣除甲方所欠乙方計300萬元。」，又因被告丁○○並未
      讓步放棄違約金及定金408萬元之本息，亦應得主張抵銷
      。
    (3)復依系爭合建契約第6條之約定，被告丁○○提供原告300
      萬元之保證金（包括現金80萬元，本票220萬元），上開
      220萬元保證票已由第三人取得，故此部分300萬元部分，
      被告丁○○亦得主張抵銷。
    (4)另被告丁○○依系爭合建契約第8條約定，被告丁○○同
      意同段616地號土地向私人貸款部分，改由銀行貸款，以
      銀行核貸為準，減輕原告利息負擔，並先開1個半月20萬
      元及2個月40萬元之支票先行支付積欠利息，原告應以每
      月1.5%利息補貼被告，俟融資貸款再行還清。被告丁○○
      因此代為支付原告積欠銀行利息60萬元，亦得主張抵銷。
（五）原告之訴駁回，願供擔保請准免為宣告假執行。
三、被告戊○○未於最後言詞辯論期日到場，惟曾到場以：是被
    告丁○○用伊的帳戶辦理過戶、領款等語置辯。
四、原告之下列主張，為被告所不爭執：
（一）系爭土地原為原告丙○○、朱旃穎、甲○○（應有部分3
      分之2）與訴外人朱阿根共有。於86年1月26日原告與被告
      丁○○簽訂系爭合建契約，約定由原告提供上開4筆土地
      應有部分3分之2，並負責歸買朱阿根之應有部分，供被告
      丁○○興建房屋，依契約附件(一)之合建契約規則及程序時
      間表，原告應將上開土地所有權應有部分移轉登記與被告
      丁○○指定之人（其後並經被告丁○○指定被告戊○○及
      楊榮生），於同年5月12日完成在同段616地號土地上之6
      米道路設施，於同年月13日向宜蘭縣政府提出建築線指示
      之申請。另被告丁○○應於同年3月23日辦妥土地抵押權
      設定登記，向銀行貸款700萬元，以清償原告積欠林美智
      200萬元借款之本金、利息，以集資向系爭土地共有人朱
      阿根買受其應有部分3分之1，於同年5月15日將該土地設
      定地上權登記與原告指定之周輝。
（二）被告丁○○於86年5月19日取得土地所有權後，並未依約
      將該土地設定抵押權向銀行貸款700萬元及提出200萬元之
      義務協助款，亦未辦理地上權設定登記與原告指定之周輝
      。經原告催告後，於同年10月17日以宜蘭八支郵局第123
      號存證信函通知被告，自該日起解除合建契約及沒收定金
      300萬元，並限期於文到10日內將已移轉登記在被告戊○○及楊榮生名下之系爭土地應有部分，移轉返還與原告。
（三）原告前因未能清償對林美智之200萬元債務，林美智乃聲
      請本院拍賣系爭合建土地，經本院以86年度執字第1742號
      受理，並於87年2月23日由朱耀南、朱慶昇以1200萬元拍
      定，扣除執行費、債權原本、利息後之餘額為997萬710元
      ，則由被告戊○○具名領回。
五、本件經本院整理，並由兩造同意爭執要旨為：(一)原告對被告
    丁○○解除契約是否合法？原告前與朱耀南、朱阿根已有和
    解契約，卻仍與被告丁○○簽訂系爭合建契約，是否違反合
    建契約第7條第1項約定：「甲方應保證本件土地不得出賣與
    他人或與他人合建及有損乙方之一切損失」及誠信原則？系
    爭土地遭法院假處分致被告丁○○無從貸款，應可歸責於何
    方？原告於86年5月19日才辦妥移轉登記予被告丁○○所指
    定之被告戊○○、訴外人楊榮生，是否係因原告要求依自用
    住宅優惠稅率辦理減免土地增值稅，致被告丁○○無法依合
    建契約第2條約定，於86年3月23日前為原告辦妥地上權登記
    ？被告丁○○於系爭土地辦理過戶後，辦理抵押權設定登記
    時，發現上開土地遭朱阿根假處分，致無法為抵押權設定登
    記，亦無法辦理地上權登記，是否應歸責於原告？原告是否
    違反系爭合建契約第3條約定，未於3個月內辦妥建築線指示
    ？亦違反第4條約定，未先將同段616地號土地改為6米道而
    違約？(二)原告對被告戊○○主張不當得利是否有理由？又原
    告於86年10月17日通知被告丁○○解除契約，而上開土地係
    於87年2月23日拍定，如原告解除契約有理由，則被告丁○○之償還價額義務之時點為何？原告主張被告2人負不真正
    連帶債務，有無理由？(三)被告丁○○主張，原告前積欠之
    300萬元、代墊土地增值稅、保證金300萬元（現金20萬元、
    本票220萬元）、代為支付原告積欠銀行利息60萬元得為抵
    銷，是否有理由？本院之判斷如下：
（一）就爭點(一)之部分：
    (1)兩造於86年1月26日簽訂合建契約前，原告與朱耀南、朱
      阿根曾於85年1月15日立有和解契約，同意將其等同段617
      地號土地中之150.5坪移轉登記與朱耀南名下乙節，為兩
      造所不爭執。原告主張，被告丁○○對此一事實早已知悉
      甚明乙節，為被告丁○○所否認，而原告並未舉出證據以
      證明被告丁○○早已知悉之事實，其此部分之主張實乏依
      據。惟查，前揭85年1月15日之和解契約僅具有債權效力
      ，其不必然造成兩造無法合建之客觀事實；又固嗣後發生
      朱耀南控告被告戊○○等人詐欺等刑事告訴，然該部分業
      據臺灣宜蘭地方法院檢察署檢察官以86年度偵字第4096號
      為不起訴處分結案，有不起訴處分書可參，自無何被告丁○○或戊○○實施詐術可言，難認原告有何違約及違反誠
      信原則之情形。且查，依系爭合建契約第7條第1項約定：
      「甲方應保證本件土地不得出賣與他人或與他人合建及有
      損乙方之一切損失。」，應係指因原告出賣土地或與他人
      合建，導致兩造無法合建之情形，然原告先前與朱耀南等
      人訂定移轉部分所有權之和解債權契約，尚不致導致兩造
      無法合建之結果。被告丁○○執此抗辯係原告違約在先，
      核不足採。
    (2)經查，依系爭合建契約附件(一)合建契約規則及其程序時間
      表列，其程序1至11項目分別為訂立契約（1）、辦理過戶
      給乙方（指被告丁○○）（2）、設定抵押權（3）、塗銷
      法院查封及撤回上訴（4）、設定地上權給甲方（指原告
      ）（5）、依土地法第34條之1通知另3分之1權利人（指朱
      阿根）（6）、提存法院或郵局購買土地（7）、辦理3分
      之1（系爭土地所有權）過戶給乙方（8）、設定地上權給
      甲方（9）、既成巷道之施工（10）、申請建築線指示（
      11）。而其時間依序分別訂為86年1月23日、同年3月23日
      、同年4月5日、同年月8日、同年月30日、同年5月15日、
      同年5月12日、同年5月13日。依該規則內容觀之，前9項
      內容均屬原告合建契約之前置義務（如1、2、4、6、7、8
      ）及原告為求被告丁○○能依約履行而要原告給予保障之
      約定（如3、5、9），如己方未依序加以履約，極易造成
      他方之不安定感，而拒絕續予履踐其接下來之義務，故雙
      方對於履約項目既分別訂有時間次序，且依其逐一表列之
      項目內容，顯然雙方對於履約之項目有其一定次序。被告
      丁○○依約應於原告辦理過戶後之86年2月23日將合建土
      地設定抵押權貸款700萬元及義務協助200萬元合計900 萬
      元作為清償原債務200萬元本金及利息外，其餘款作為購
      地基金（土地所有權3分之1朱阿根所有之部分），並辦理
      地上權設定給原告指定之周輝，惟被告丁○○在取得土地
      所有權後並未依約履行，經原告多次以存證信函催告被告
      丁○○履約在案，亦有存證信函多紙附卷可憑。又查，原
      告係於86年5月19日始過戶與被告丁○○所指定之被告戊○○、楊榮生之事實，被告丁○○辯稱係因原告要求依自
      用住宅優惠稅率辦理減免土地增值稅而延遲等語，原告加
      以否認，且依證人即代書己○○於本院審理時證稱：一般
      辦理自用住宅稅率的時間會比較久，至於過戶時間有所拖
      延，這也是原因之一等語。可知過戶時程有所拖延，其實
      辦理自用住宅稅率並非惟一原因。復參酌原告於86年度重
      訴字第48號履行契約等事件一再抗陳係因被告丁○○遲未
      提出指定過戶之人所致等語，可認過戶延遲應非全由原告
      一方所造成。況且，原告一於86年5月19日辦理過戶完成
      ，被告丁○○無任何理由延滯履行其辦理貸款、設定抵押
      權及地上權之義務，故其後終至朱阿根於86年6月27 日查
      封系爭土地而無法繼續履行合建契約，應可歸責於被告丁○○。
    (3)被告丁○○於86年5月19日取得土地所有權後，拒絕依約
      將該土地設定抵押權向銀行貸款700萬元及提出200萬元之
      義務協助款，亦未辦理地上權設定登記與原告指定之周輝
      ，既已違約在先，則原告是否未依系爭合建契約第3、6條
      約定，於3個月內辦妥建築線指示，並將同段616地號土地
      改為6米道，及如認原告不履行，係可歸責於何造等節之
      爭點，並不影響原告於86年10月17日解除系爭合建契約之
      適法性，本院毋庸加以審酌，附此敘明。
（二）就爭點(二)之部分：
    (1)按契約解除時，當事人雙方回復原狀之義務，應返還之物
      有毀損、滅失或因其他事由，致不能返還者，應償還其價
      額。民法第259條第6款定有明文。原告係於86年10月17日
      解除系爭合建契約，已如前述，則於86年10月17日被告丁○○即負有原物返還之義務。然而，系爭土地於86年6月
      27日即遭朱阿根假處分；於86年9月19日復經林美智聲請
      拍賣抵押物等情，經本院調取86年度執字第1742號拍賣抵
      押物強制執行事件卷核閱無訛。則被告丁○○已不能辦理
      系爭土地回復原狀之移轉登記行為，於86年10月17日即生
      償還其價額之義務，原告所得請求返還之價額應為原物之
      代價。則原告主張其請求返還前開強制執行事件經系爭合
      建土地拍賣分配之剩餘款9,970,710元，應屬有據。至被
      告丁○○辯稱應僅有剩餘款之一半即450萬元，洵屬無稽
      ，為無理由。
    (2)按無法律上之原因而受利益，致他人受損害者，應返還其
      利益。民法第179條前段定有明文。又如受利益人係因給
      付而得利時，所謂無法律上之原因，係指給付欠缺給付之
      目的。再者，第三人利益契約，乃當事人之一方與他方約
      定，由他方向第三人為一定之給付，第三人因此取得直接
      請求他方給付權利之契約。倘第三人並未取得直接請求他
      方給付之權利，即僅為當事人與第三人間之「指示給付關
      係」，尚非民法第269條所規定之第三人利益契約。又於
      「指示給付關係」中，被指示人係為履行其與指示人間之
      約定，始向領取人（第三人）給付，被指示人對於領取人
      ，原無給付之目的存在。苟被指示人與指示人間之關係不
      存在（或不成立、無效），被指示人應僅得向指示人請求
      返還其無法律上原因所受之利益，至領取人所受之利益，
      原係本於指示人而非被指示人之給付，即被指示人與領取
      人間尚無給付關係存在，自無從成立不當得利之法律關係
      。此有最高法院97年度台上字第332號、97年度台上字第
      176號判決意旨可參。本件原告主張，其與被告丁○○間
      之系爭合建契約既經解除，則被告戊○○取得系爭合建土
      地應有部分之法律上原因已不存在，應返還不當得利等語
      。惟查，被告戊○○取得系爭土地應有部分之所有權，係
      因被告丁○○指示原告移轉所有權，依照上開之說明，被
      告戊○○所受利益，係本於指示人即被告丁○○而非被指
      示人即原告之給付，即原告與被告戊○○之間並無給付關
      係存在，自無從成立不當得利之法律關係。則原告主張被
      告戊○○與被告丁○○間成立不真正連帶債務，難認有理
      由，原告此部分之主張，難認正當。
（三）就爭點(三)之部分：
    (1)被告丁○○辯稱，其依高等法院85年度上字第480號返還
      定金事件之訴訟結果對原告有408萬元本息之債權，應得
      主張抵銷等語。經查，被告丁○○先以答辯狀主張，因雙
      方和解，被告丁○○撤銷查封，始於86年1月26日系爭合
      建契約第3條約定：「…配合貸款額出來時，先扣除甲方
      所欠乙方計300萬元。」等語，前開408萬元本息債權已減
      縮為300萬元等語，嗣更異改稱408萬元之本息並未減縮拋
      棄為300萬元云云，即屬無據。又原告主張，因被告丁○○已違約在先，300萬元債務之部分併同沒收消滅云云，
      惟因未據系爭合建契約作如此約定，核前揭300萬元債務
      係因系爭土地之買賣而生，與系爭合建契約亦無牽連關係
      ，原告此部分之主張，難可採信，故被告丁○○主張應抵
      銷300萬元之範圍內，為有理由，逾前開部分，即難認有
      稽。
    (2)被告丁○○復辯稱，依系爭合建契約第6條之約定，提供
      原告300萬元之保證金亦得主張抵銷云云。惟依系爭合建
      契約第6條後段約定「如有天災、地變或政府法令變更，
      以致未能興建時，甲方應將上項保證金全部無息返還，不
      得異議。」，第7條第4款約定「乙方如未如期動工，超過
      半年時…，保證金沒收…但責任不在乙方時不在此限。」
      ，準此，系爭合建契約因被告丁○○違約而解除，其所給
      付之保證金即無請求返還之理，自不得主張抵銷。
    (3)按契約解除時，當事人雙方回復原狀之義務，就返還之物
      ，已支出必要或有益之費用，得於他方受返還時所得利益
      之限度內，請求其返還。民法第259條第5款定有明文。本
      件被告丁○○所代墊之土地增值稅651,729元，及代為支
      付原告以同段616地號土地貸款利息60萬元之部分，未據
      被告丁○○提出主張抵銷之法律依據，且未據被告丁○○
      證明屬於前揭法文所定就返還之物所支出之必要或有益費
      用，亦無得請求返還，故被告丁○○就此部分主張抵銷，
      難認有理。
六、綜上所述，原告主張，其與被告丁○○間之合建契約業已解
    除，被告丁○○應返還9,970,710元，應扣除被告丁○○所
    為300萬元之抵銷之債後，為有理由，復參酌民法第259條第
    2 款，所負回復原狀之義務，如受領之給付為金錢者，應請
    求附加自受領時起之利息之規定意旨，原告請求返還其價額
    部分自87年2月23日起算法定遲延利息，併同有理由，應予
    准許，至原告主張對被告戊○○之部分，本於不當得利法則
    ，應負不真正連帶之責，為無理由，應予駁回。
、假執行之宣告：原告及被告丁○○均陳明願供擔保，聲請宣
    告假執行及免為假執行，核無不合，爰酌定相當擔保金額准
    許之。至原告其餘敗訴部分，因訴已駁回，假執行之聲請失
    所附麗，應予駁回。
肆、本件訴訟費用負擔之依據：民事訴訟法第79條。
中    華    民    國    98    年    4     月    24    日
                  臺灣宜蘭地方法院民事庭
                      法  官  郭淑珍
如對本判決上訴，應於判決送達後20日內向本院提出上訴狀（附
繕本）。
中    華    民    國    98    年    4     月    27    日
                      書記官  林慶生

司法院資訊處製作；財團法人民間司法改革基金會備份。
